臺灣臺北地方法院民事裁定　　　　　　　100年度聲字第524號
異　議　人　美食家食材通路股份有限公司
法定代理人　黃義生
相　對　人　邱石蓮即正宗小南門.
上列異議人對於本院提存所民國100年8月16日（100）取勇字第
2151號函所為否許異議人取回本院99年度存字第1820號之提存物
之處分，提出異議，本院裁定如下：
    主  文
異議駁回。
    事  實
一、本件異議意旨略以：異議人前為保全對相對人之買賣價金債
    權，聲請對相對人之財產在新台幣(下同)81,629元範圍內為
    假扣押，經本院99年度裁全字第2042號裁定准許，並以本院
    99年度存字第1820號提存事件提存擔保金28,000元在案，嗣
    異議人與相對人間本院99年度北小字第2505號請求給付買賣
    價金事件，經判決相對人與王麗應給付異議人81,692元及
    自99年11月5日起至清償日止，按年息5%計算利息，並經確
    定在案，雖判決主文內未載明應連帶給付，惟相對人與王麗
    二人內部為合夥關係，應負連帶清償之責，給付並非可分
    ，本院提存所否准異議人取回提存物，於法未合，為此聲明
    異議等語。
二、按「擔保提存之提存人於提存後，有下列情形之一者，得聲
    請該管法院提存所返還提存物：五、假扣押、假處分所保全
    之請求，其本案訴訟已獲全部勝訴判決確定。」提存法第18
    條第1項第5款定有明文。數人負同一債務，而給付可分者，
    除法律另有規定，或契約另有訂定外，應各平均分擔之，民
    法第271條定有明文。又提存事件屬非訟事件，提存人主張
    原因事實是否合於提存法第9條及其施行細則第3條規定審查
    之範圍，提存所固僅得就形式上之程式而為審查，而關乎實
    體之原因事實，提存所並無審查權。
三、經查，異議人為保全假扣押本案買賣價金債權，起訴請求相
    對人給付買賣價金，異議人於第一審所為應受判決事項之聲
    明，係求為命相對人與王麗共同給付81,692元本息之判決
    ，原法院經審理後以相對人與王麗間屬合夥關係，依民法
    第681條規定，於合夥財產不足清償時，應連帶清償合夥之
    債務，依異議人之聲明內容判決相對人與王麗應給付異議
    人81,692元及自99年11月5日起至清償日止，按年息5%計算
    利息等情，業經調取本院99年度北小字第2505號卷宗查明屬
    實。依前開判決主文第1項內容，相對人與王麗應給付異
    議人81,692元及自99年11月5日起至清償日止，按年息5%計
    算利息，並非記載相對人與王麗應負連帶給付之責，則所
    命共同給付81,692元之債務，為金錢債務，係屬可分之債，
    依前開規定，應平均分擔之，相對人僅就其中2分之1給付負
    清償之責，即難認就保全之本案請求81,692元買賣價金債權
    取得全部勝訴判決，自與提存法第18條第1項第5款要件不符
    。是本院提存所依形式上之程式為審查，否准異議人聲請取
    回提存物之處分，於法並無不合。本件聲明異議，為無理由
    ，應予駁回。
四、爰依提存法第25條第1項，裁定如主文。
中    華    民    國   100    年    9     月    19    日
                  民事第一庭    法  官  熊志強
以上正本係照原本作成。
如對本裁定抗告，須於裁定送達後10日內向本院提出抗告狀，並
繳納抗告費新臺幣1,000元。
中    華    民    國   100    年    9     月    19    日
                                書記官  謝盈敏